臺灣臺北地方法院交通事件裁定　　　　　　　　　　　九十三年度交聲字第三九號
　　原處分機關　臺北市交通事件裁決所
　　異　議　人　乙○○
　　即受處分人
右列異議人即受處分人因違反道路交通管理處罰條例案件，對於臺北市交通事件裁決
所北市裁三字第裁二二－ＡＣＵ０九五００一號違反道路交通管理事件裁決書聲明異
議，本院裁定如左：
    主    文
異議駁回。
    理    由
一、本件異議意旨略以：異議人即受處分人乙○○於民國九十二年十月二十八日下午
    五時三十分許，乘坐其所有、車牌號碼ＡＯＳ－六三六號重型機車，在臺北市○
    ○○路○段近與羅斯福路二段交岔路口之南側人行道上由西向東方向移動，為恰
    在該路口西南角執行交通疏導勤務之員警以「駕車行駛人行道」當場攔停舉發，
    再經臺北市交通事件裁決所以同一事由裁罰新臺幣六百元，並記違規點數一點，
    但異議人當日僅係跨坐未啟動引擎之機車上，以雙腳踩地滑行方式在人行道上移
    動，俟車輛移離人行道、進入車道後始啟動車輛引擎，並未在人行道上行駛，是
    聲明異議，請求撤銷原裁決。
二、按機器腳踏車行駛之車道及轉彎，應依標誌或標線之規定行駛；無標誌或標線者
    ，依左列規定行駛：（四）不得在人行道行駛；道路交通管理處罰條例所用名詞
    釋義如左：（三）人行道：指為專供行人通行之騎樓、走廊，及劃設供行人行走
    之地面道路，與人行天橋及人行地下道；（八）車輛：指在道路上以原動機行駛
    之汽車（包括機器腳踏車）或以人力、獸力行駛之車輛；汽車駕駛人，爭道行駛
    有左列情形之一者，處新臺幣六百元以上一千八百元以下罰鍰：（六）駕車行駛
    人行道者；汽車駕駛人有左列各款所列條款之一者，除依原條款處罰鍰外，並予
    記點：（一）有第三十三條、第三十八條第一項、第四十條第一項、第四十五條
    、第四十七條第一款至第四款、第四十八條、第四十九條或第六十條第一項、第
    二項第一款至第三款情形之一者，各記違規點數一點，道路交通安全規則第九十
    九條第一項第四款，道路交通管理處罰條例第三條第三款、第八款、第四十五條
    第六款、第六十三條第一項第一款定有明文。次按違反道路交通管理處罰條例第
    十二條至第六十八條之行為，由公路主管機關處罰；本條例所定罰鍰之處罰，行
    為人接獲違反道路交通管理事件通知單後，於十五日內得不經裁決，逕依規定之
    罰鍰標準，向指定之處所繳納結案；不服舉發事實者，應於十五日內，向處罰機
    關陳述意見或提出陳述書；其不依通知所定限期前往指定處所聽候裁決，且未依
    規定期限陳述意見或提出陳述書者，處罰機關得逕行依違反道路交通管理事件統
    一裁罰基準及處理細則暨違反道路交通管理事件統一裁罰基準表所定標準裁決之
    ，道路交通管理處罰條例第八條第一項第一款、第九條第一項亦有明文規定。
三、經查：
（一）本件異議人於九十二年十月二十八日下午五時三十分許，駕駛其所有、車牌號
      碼ＡＯＳ－六三六號重型機車，在臺北市○○○路○段近與羅斯福路二段交岔
      路口之南側人行道上由西向東方向行駛，為恰在該路口西南角執行交通疏導勤
      務之臺北市政府警察局中正第二分局交通分隊員警甲○○以「駕車行駛人行道
      」當場攔停舉發，異議人於應到案日期即九十二年十一月十二日前提出申訴，
      經臺北市交通事件裁決所於九十二年十二月四日以同一事由，依道路交通管理
      處罰條例第四十五條第六款、第六十三條第一項第一款之規定，以北市裁三字
      第裁二二－ＡＣＵ０九五００一號違反道路交通管理事件裁決書裁罰異議人最
      低罰額新臺幣六百元，並記違規點數一點之事實，已經證人即當日恰在該路口
      西南角執行交通疏導勤務之臺北市政府警察局中正第二分局交通分隊員警甲○
      ○證述翔實，核與臺北市政府警察局北市警交大字第ＡＣＵ０九五００一號舉
      發違反道路交通管理事件通知單、臺北市政府警察局中正第二分局北市警中正
      二分交字第０九二六二九０九六００號書函所載相符，除異議人當日乘坐車牌
      號碼ＡＯＳ－六三六號重型機車在人行道上移動之際，車輛引擎是否發動、行
      駛外，並經異議人自承無訛。
（二）異議人雖辯稱當日其僅係跨坐未啟動引擎之機車上，以雙腳踩地滑行方式在人
      行道上移動，俟車輛移離人行道、進入車道後始啟動車輛引擎，並未在人行道
      上行駛云云，然當日異議人乘坐之機車在臺北市○○○路○段近羅斯福路南側
      人行道上移動之際，係以車輛正常行駛之速度前行，異議人並無雙腳在地面支
      撐滑動之動作，離開人行道之際，亦無發動車輛動作，此經證人甲○○證述纂
      詳，證人與異議人素不相識，無任何宿怨仇隙，當日恰在該處執行交通疏導勤
      務，此為異議人所不爭執，衡情證人應無甘冒偽證罪責以羅織誣陷異議人之可
      能或必要，參諸當日異議人所騎乘、車牌號碼ＡＯＳ－六三六號機車為排氣量
      一二五ＣＣ之重型機車，此經本院職權查證屬實，有司法院公路監理（車籍資
      料查詢）連結作業查詢單附卷可稽，車身並非輕巧，異議人復跨坐車上，以該
      等重量及兩腳在地面滑行之推行方式，車身移動速度應非快，員警自無誤認之
      理，且異議人當日為警攔停、製單舉發後，旋在舉發違反道路交通管理事件通
      知單上簽名，有該舉發通知單（通知聯）在卷可考，其事後空言否認在人行道
      上騎乘機車，自難採信。
四、綜上所述，異議人確有如舉發違反道路交通管理事件通知單所載之違規行為，其
    於通知單所載應到案日期即九十二年十一月十二日前向原處分機關臺北市交通事
    件裁決所提出申訴，原處分機關依道路交通管理處罰條例第四十五條第六款、第
    六十三條第一項第一款、違反道路交通管理事件統一裁罰基準及處理細則暨違反
    道路交通管理事件統一裁罰基準表之規定，裁罰異議人最低額罰鍰新臺幣六百元
    、並記違規點數一點，其認事用法均無不當，裁罰額度亦甚妥適，異議人聲明異
    議，尚非有據，應予駁回。
五、據上論結，應依道路交通案件處理辦法第十九條，裁定如主文。
中　　　華　　　民　　　國　　九十三　　年　　　八　　　月　　二十六　　日
                              臺灣臺北地方法院交通法庭
                                      法  官  洪  文  慧
右正本證明與原本無異。
如不服本裁定，應於裁定送達後五日內向本院提出抗告狀。
                                      書記官  江  虹  儀
中　　　華　　　民　　　國　　九十三　　年　　　八　　　月　　二十六　　日
